臺灣桃園地方法院刑事判決　　　　　　 99年度訴緝字第115號
公　訴　人　臺灣桃園地方法院檢察署檢察官
被　　　告　簡永昌
選任辯護人　呂福元律師
上列被告因毒品危害防制條例案件，經檢察官提起公訴（98年度
偵字第8703號），本院判決如下：
    主  文
簡永昌犯如附表一所示之罪，各處如附表一所示之宣告刑，沒收
銷毀及沒收之物部分各如附表一所示。應執行有期徒刑伍年，扣
案如附表二所示之物均沒收銷燬，扣案如附表三所示之物均沒收
，未扣案之犯罪所用之車牌號碼5L-9955 號自小客車壹輛沒收之
，如全部或一部不能沒收時，應追徵其價額。
其餘被訴部分無罪。
    事  實
一、簡永昌染有施用毒品之惡習，緣有綽號「球球」之成年女子
    陳素玲在不詳之時間、地點向他人購得不詳數量之第二級毒
    品甲基安非他命後，適為簡永昌所知悉，故其於民國98年3
    、4 月間多次向陳素玲購買第二級毒品甲基安非他命施用，
    又簡永昌為圖向陳素玲無償取得毒品施用，明知甲基安非他
    命係毒品危害防制條例列管之第二級毒品，不得販賣，竟仍
    與「陳素玲」共同基於販賣第二級毒品甲基安非他命之犯意
    ，分別為下列犯行：
(一)、於98年3 月初某日晚間9 時許，經陳素玲以其持用之行動電
    話門號0000000000、0000000000號與簡永昌所有之行動電話
    門號0000000000、0000000000號聯絡，兩人相約在陳素玲位
    於桃園縣桃園市○○路349 號之住處樓下見面後，簡永昌即
    駕駛其所有車牌號碼5L-9955 號自小客車搭載陳素玲至桃園
    縣中壢市家樂福賣場附近，販賣價值新臺幣（下同）4,500
    元、重量約1 公克之第二級毒品甲基安非他命1 包予不詳之
    成年男子，並由陳素玲收取價金4,500 元，陳素玲則無償給
    予簡永昌不詳數量之第二級毒品甲基安非他命，作為酬勞。
(二)、於98年4 月初某日晚間10時許，經陳素玲以其持用之行動電
    話門號0000000000、0000000000號與簡永昌所有之行動電話
    門號0000000000、0000000000號聯絡，兩人相約在上址陳素
    玲住處樓下見面後，簡永昌即駕駛其所有車牌號碼5L-9955
    號自小客車搭載陳素玲至桃園縣中壢市龍岡地區某不詳大樓
    附近，販賣價值3,000 元、重量約0.67公克之第二級毒品甲
    基安非他命1 包予不詳之成年男子，並由陳素玲收取毒品價
    金新臺幣（下同）3,000 元，陳素玲則無償給予簡永昌扣案
    之第二級毒品甲基安非他命2 小包（附表二編號1 ，合計淨
    重0.7154克、因鑑定用罄0.0741克、驗餘淨重0.6413克）、
    第二級毒品大麻浸膏3 小包（附表二編號2 ，合計淨重1.34
    公克、空包裝袋總重0.57公克），作為酬勞。
(三)、於98年4 月15日某時許，某不詳之成年人先行與陳素玲聯絡
    購買第二級毒品甲基安非他命事宜，經陳素玲以其持用之行
    動電話門號0000000000、0000000000號與簡永昌所有之行動
    電話門號0000000000、0000000000號聯絡，兩人相約在上址
    陳素玲住處樓下見面後，陳素玲即交付第二級毒品甲基安非
    他命1 包（附表二編號3 ，淨重0.7574克、因鑑定用罄0.07
    14克、驗餘淨重0.6860克）予簡永昌，並交代簡永昌代為將
    該毒品送交購毒之人，其後該不詳購毒之人即主動撥打簡永
    昌所有之行動電話門號0000000000、0000000000號，與簡永
    昌聯絡見面地點交貨，簡永昌隨即獨自駕駛其所有車牌號碼
    5L-9955 號之自小客車至桃園縣八德市○○街43號前，欲交
    付上開甲基安非他命1 包予該購買毒品之人，嗣於98年4 月
    15日17時30分許，尚未賣出，即經警在桃園縣八德市○○街
    43號前攔檢查獲，並當場扣得如附表二編號3 所示之第二級
    毒品甲基安非他命1 包，而販賣未遂。其後警方經簡永昌同
    意，再至其位在桃園縣大園鄉崙后子34之2 號住處搜索，扣
    得簡永昌所有如附表二編號1 、2 所示之第二級毒品、行動
    電話1 支（含門號0000000000、0000000000號SIM 卡2 張）
    ，以及與販賣毒品事宜無關之削尖吸管2 支、毒品吸食器2
    組、分裝袋35個、帳冊1 本等物。
二、案經桃園縣政府警察局桃園分局報告臺灣桃園地方法院檢察
    署檢察官偵查後起訴。
    理  由
一、證據能力方面：
    按被告以外之人於審判外之言詞或書面陳述，除法律有規定
    者外，不得作為證據，刑事訴訟法第159 條第1 項固定有明
    文；惟被告以外之人於審判外之陳述，雖不符同法第159 條
    之1 至159 條之4 之規定，而經當事人於審判程式同意作為
    證據，法院審酌該言詞陳述或書面陳述作成時之情況，認為
    適當者，亦得為證據。又當事人、代理人或辯護人於法院調
    查證據時，知有第159 條第1 項不得為證據之情形，而未於
    言詞辯論終結前聲明異議者，視為有前項之同意，同法第15
    9 條之5 亦定有明文。另鑑於採用傳聞證據排除法則之重要
    理由之一，係因傳聞證據未經當事人之反詰問予以覈實，若
    當事人願放棄對原供述人之反對詰問時，原則上即可承認該
    傳聞證據之證據能力。經查，本件公訴人、被告簡永昌及辯
    護人就本件後引之各項證據方法，迄於言詞辯論終結前均未
    聲明異議（見本院訴緝字卷第45頁背面至第46頁、第51頁、
    第85頁背面至第87頁），而本院審酌此部分證據均無違法取
    證及證明力明顯過低之瑕疵，亦認以之作為證據為適當，故
    依諸上開規定及說明，認此部分證據均具有證據能力。
二、事實認定方面：
    訊據被告簡永昌對上揭販賣第二級毒品甲基安非他命之犯行
    坦承不諱（見本院訴緝字卷第84頁背面至第85頁、第87頁背
    面至第88頁）；並有手機門號0000000000號、0000000000號
    、0000000000號之基本資料及98年4 月15日當日全天之通聯
    紀錄在卷可佐98年4 月15日當日被告與陳素玲聯絡販毒事宜
    之情形；復有查獲現場照片共62張、臺灣檢驗科技股份有限
    公司濫用藥物尿液檢驗報告、法務部調查局濫用藥物實驗室
    鑑定書、憲兵司令部刑事鑑識中心鑑定書等件附卷足憑，此
    外，另有在被告駕駛之車牌號碼5L-9955 號自小客車扣得如
    附表二編號3 所示之第二級毒品甲基安非他命1 包、行動電
    話1 支（含門號0000000000、0000000000號SIM 卡2 張），
    及在被告上址住處扣得如附表二編號1 、2 所示之第二級毒
    品甲基安非他命2 小包、大麻浸膏3 小包可資佐證。又查安
    非他命與甲基安非他命均屬第二級之安非他命類毒品，二者
    雖多為硫酸鹽或鹽酸鹽，可溶於水，為白色、略帶苦味之結
    晶，但使用劑量及致死劑量，仍屬有別，參以本件扣案之安
    非他命類毒品經鑑定均含第二級毒品甲基安非他命成分，而
    被告查獲時經採尿送驗結果亦呈施用第二級毒品甲基安非他
    命反應，此有上述臺灣檢驗科技股份有限公司濫用藥物尿液
    檢驗報告、憲兵司令部刑事鑑識中心鑑定書各1 紙在卷可佐
    ，且衡以目前國內發現者多為甲基安非他命之鹽酸鹽，是本
    件被告所稱安非他命應均係第二級毒品甲基安非他命，附此
    敘明。綜上，足認被告前揭具任意性之自白，核與事證相符
    ，被告上開販賣第二級毒品甲基安非他命之犯行，均堪認定
    ，應依法論科。
三、法律適用方面：
(一)、新舊法比較部分：
    按被告行為後法律有變更者，適用行為時之法律，但行為後
    之法律有利於行為人者，適用最有利於行為人之法律，刑法
    第2 條第1 項定有明文。而行為後法律有變更者，依刑法第
    2 條第1 項之規定為新舊法之比較時，應就罪刑有關之一切
    情形，比較其全部結果，而為整體之適用新法或舊法，不能
    割裂而分別適用有利益之條文（最高法院95年度臺上字第64
    83號判決意旨參照）。查被告於行為後，毒品危害防制條例
    已於98年5 月20日修正公布第4 條、第11條、第11條之1 、
    第17條、第25條，並自公布後6 個月即98年11月20日生效施
    行，其中被告行為時之毒品危害防制條例第4 條第2 項、第
    17條分別規定為：「製造、運輸、販賣第二級毒品者，處無
    期徒刑或七年以上有期徒刑，得併科新臺幣七百萬元以下罰
    金。」、「犯第4 條第1 項至第4 項、第5 條第1 項至第4
    項前段、第6 條第1 項至第4 項、第7 條第1 項至第4 項、
    第8 條第1 項至第4 項、第10條或第11條第1 項、第2 項之
    罪，供出毒品來源，因而破獲者，得減輕其刑。」，前開條
    文修正後分別規定為：「製造、運輸、販賣第二級毒品者，
    處無期徒刑或七年以上有期徒刑，得併科新臺幣一千萬元以
    下罰金。」、「犯第4 條至第8 條、第10條或第11條之罪，
    供出毒品來源，因而查獲其他正犯或共犯者，減輕或免除其
    刑。」，並於第17條第2 項增列「犯第4 條至第8 條之罪於
    偵查及審判中均自白者，減輕其刑。」。查被告分別於偵查
    、審判中自白，有修正後毒品危害防制條例第17條第2 項減
    輕其刑規定之適用，而修正後毒品危害防制條例第4 條第2
    項之規定，僅在得併科之罰金刑部分，較修正前同條項規定
    有所提高，經整體比較結果，自以適用修正後毒品危害防制
    條例之規定較有利於被告。
(二)、論罪科刑部分：
１、按以幫助他人犯罪之意思，其參與之犯罪行為，為犯罪構成
    要件以外之行為者，始為從犯，如以幫助他人犯罪之意思而
    參與犯罪構成要件之行為者，應以共同正犯論；而販賣毒品
    罪，不以販入後復行賣出為必要，祇要以營利為目的，而有
    販入或賣出二者其一之行為，即足構成，惟如係共同販賣，
    苟非事前謀議，而係於他人販入之後，始共同賣出者，其是
    否既遂，應以賣出行為為準，如係事前即有謀議，而共同販
    入再賣出，縱賣出行為尚未完成，仍應負既遂刑責；販賣毒
    品海洛因，除買方支付價金外，賣方移轉交付毒品與買方，
    為其主要構成要件（最高法院93年度台上字第2803號判決意
    旨參照）。經查，被告自承其向陳素玲購買毒品時，陳素玲
    會順便委請被告將毒品送去給其他買家（見本院訴緝字卷第
    87頁背面），而本件被告分別於事實欄一、(一)、(二)所載之時
    、地，搭載陳素玲共同前往交易地交付毒品與買家，及於事
    實欄一、(三)所載之時、地，受陳素玲之囑託獨自駕車前往交
    易地交付毒品與買家，被告之參與行為即已屬販賣毒品之犯
    罪構成要件行為，先予敘明。又查，本件因共犯陳素玲未到
    案供述販賣毒品之細節，且依被告供述之情節，被告平時係
    向陳素玲購買所需施用之毒品，陳素玲與被告應為毒品供應
    之上下游關係，被告僅係為貪圖無償取得毒品以施用，乃應
    允陳素玲代為送交毒品與其他買家，藉此取得充作酬勞之毒
    品，卷內查無其他積極事證可認定被告與陳素玲事前即有謀
    議共同販入第二級毒品甲基安非他命後再賣出，是被告與陳
    素玲既非事前謀議，而係於陳素玲販入第二級毒品甲基安非
    他命之後，始共同賣出者，其是否既遂，應以賣出行為為準
    ，併此敘明。
２、核被告如事實欄一、(一)、(二)所為，均係犯修正後毒品危害防
    制條例第4 條第2 項之販賣第二級毒品罪；被告如事實欄一
    、(三)所為，係犯修正後毒品危害防制條例第4 條第6 項、第
    2 項之販賣第二級毒品未遂罪。被告與陳素玲就上開犯行，
    皆有犯意聯絡及行為分擔，均為共同正犯。另被告於事實欄
    一、(二)所載之時、地，因搭載陳素玲共同送交販賣之毒品給
    買家，而自陳素玲處取得在被告住處扣得如附表二編號1 所
    示之之第二級毒品甲基安非他命2 小包、如附表二編號2 所
    示之第二級毒品大麻浸膏3 小包以為報酬，被告其後持有上
    開第二級毒品之低度行為，當為販賣第二級毒品之高度行為
    所吸收；又被告於事實欄一、(三)所載之時、地，因受陳素玲
    囑託送交販賣之毒品，未及將毒品交付與買家時即遭查獲，
    而自被告駕駛之上開車輛中扣得如附表二編號3 所示之第二
    級毒品甲基安非他命1 包，其持有該1 包第二級毒品之低度
    行為，亦為販賣第二級毒品之高度行為所吸收。公訴意旨認
    被告持有扣案之第二級毒品之行為，另構成持有第二級毒品
    罪，容有未合，併予敘明。被告所為前開2 次販賣第二級毒
    品既遂及1 次販賣第二級毒品未遂之犯行，犯意各別，行為
    互殊，應予分論併罰。按修正後毒品危害防制條例第17條第
    2 項規定：「犯第4 條至第8 條之罪於偵查及審判中均自白
    者，減輕其刑。」，所謂「偵查及審判中均自白」，係指被
    告於偵查中歷次之陳述，曾經自白，且於各審級審判中歷次
    之陳述，曾經自白而言。查被告就上開販賣第二級毒品甲基
    安非他命之犯行迭於偵查及本院審理時均曾自白不諱，本院
    認此部分已該當修正後毒品危害防制條例第17條第2 項之規
    定，均應依法減輕其刑。又按毒品危害防制條例第17條第1
    項規定所稱「供出毒品來源，因而查獲其他正犯或共犯者」
    ，減輕或免除其刑，指犯罪行為人供出毒品來源之對向性正
    犯，或與其具有共同正犯、共犯（教唆犯、幫助犯）關係之
    毒品由來之人的相關資料，諸如其前手或共同正犯、共犯之
    姓名、年籍、住居所或其他足資辨別之特徵等項，使調查或
    偵查犯罪之公務員得據以對之發動調查或偵查程序，並因此
    而確實查獲其人、其犯行者，始足該當（最高法院99年度台
    上字第7606號）。經查，被告雖於偵查中供出共同正犯陳素
    玲之姓名、年籍、住所等資料，惟警方循線追查後，並未將
    陳素玲查緝到案，此有桃園縣政府警察局桃園分局函文、員
    警職務報告書及陳素玲之臺灣高等法院被告前案紀錄表等件
    在卷可參（各見本院訴緝字卷第63頁至第64頁、第72頁至第
    73 頁 ），是本案難謂有因被告供出毒品來源，而查獲其他
    正犯或共犯之情形，尚無另行適用毒品危害防制條例第17條
    第1項 減刑之規定，附此敘明。
３、爰審酌被告自身染有毒品之惡習，應深切體會毒品足以殘害
    人之身體健康，竟仍販賣他人施用，危害社會治安及國民健
    康甚深，被告所為誠屬不該，惟慮及被告販賣毒品之數量非
    鉅，與大宗販賣毒品以營利之毒販相較，惡性稍輕，又其犯
    後勇於坦承犯行，知所悔悟，及其犯罪之動機、目的、手段
    、智識程度、販賣毒品之次數、重量、所得等一切情狀，分
    別量處如主文之刑，並定其應執行之刑，以資懲儆。
(二)、沒收部分：
１、按查獲之第一、二級毒品，不問屬於犯人與否，均沒收銷燬
    之，毒品危害防制條例第18條第1 項前段定有明文，且該條
    所稱之「查獲」，係指經有罪判決書事實欄認定與被告犯罪
    事實有關之毒品而言，並不以經扣押者為必要，倘未能證明
    該毒品業已滅失，即應依上開特別規定，諭知沒收並銷燬之
    （最高法院91年度台上字第4076號判決意旨參照）。查扣案
    如附表二編號1 、2 所示之第二級毒品，係被告為事實欄一
    、(二)所示販賣毒品行為所得之報酬；扣案如附表二編號3 所
    示之第二級毒品，係被告為事實欄一、(三)所示販賣毒品行為
    所欲交付買家之毒品，均應依毒品危害防制條例第18條第1
    項前段之規定，分別於被告所犯該等販賣第二級毒品罪名項
    下宣告沒收銷燬之。至被告為事實欄一、(一)所示販賣毒品行
    為所得充作報酬之第二級毒品甲基安非他命，被告已施用殆
    盡，業經被告供述在卷（見本院訴緝字卷第88頁背面），另
    被告為事實欄一、(一)、(二)所示販賣毒品行為，各次已交付予
    不詳買家之第二級毒品甲基安非他命，數量非多，且時間距
    今甚遠，衡情應均已為各購買者施用殆盡，爰就上揭第二級
    毒品不宣告沒收銷燬之，附此敘明。
２、扣案如附表三編號1 所示之物，為被告所有，亦據被告於警
    詢及本院審理時供承在卷，且係被告為事實欄一、(一)、(二)、
    (三)各次販賣毒品行為用以與共犯陳素玲及購毒買家聯絡販賣
    毒品事宜，屬被告犯販賣第二級毒品罪所用之物，應依毒品
    危害防制條例第19條第1 項規定，分別於被告所犯該等販賣
    第二級毒品罪名項下宣告沒收。至共犯陳素玲所持用之門號
    0000000000號、0000000000號及行動電話，因陳素玲未到案
    說明，且上揭門號聲請之基本資料亦無法顯示前開門號之所
    有人為陳素玲，是無積極證據證明前揭物品為共犯陳素玲所
    有之物，乃不予宣告沒收。
３、扣案如附表三編號2 所示之包裝袋係盛裝如附表二編號1所
    示之毒品，屬被告所有；扣案如附表三編號3 所示之包裝袋
    係盛裝如附表二編號2 所示之毒品，屬被告所有；扣案如附
    表三編號4 所示之包裝袋係盛裝如附表二編號3 所示之毒品
    ，為共犯陳素玲交付予被告，應為共犯陳素玲所有。又依前
    揭憲兵司令部刑事鑑識中心鑑定書（見本院審訴字卷第20頁
    ）載有如附表二編號1 、3 所示之甲基安非他命均係顆粒狀
    ，且可與包裝袋分開秤其淨重，是足認上開第二級毒品甲基
    安非他命與包裝用之外包裝袋，均可分別與其內容物分離；
    另依上述法務部調查局濫用藥物實驗室鑑定書（見偵查卷第
    74 頁 ）載有如附表二編號2 所示之大麻浸膏淨重1.34公克
    、空包裝袋總重0.57公克，則該大麻浸膏既可與包裝袋分開
    秤其淨重，亦足認上開第二級毒品大麻浸膏與包裝用之外包
    裝袋，可分別與其內容物分離。而外包裝袋主要作用在於包
    裹毒品，防其裸露、潮濕，便於被告盛裝毒品，是就如附表
    三編號2 、3 、4 所示之包裝袋，應依毒品危害防制條例第
    19條第1 項前段之規定，分別於被告所犯該等販賣第二級毒
    品罪名項下宣告沒收之。
４、另未扣案之車牌號碼5L-9955 號自小客車，為被告所有，業
    據被告供承在卷（見偵查卷第6 頁背面），且係供本件被告
    為事實欄一、(一)、(二)、(三)販賣毒品用以載運毒品所使用之交
    通工具，應依毒品危害防制條例第19條第3 項之規定宣告沒
    收之，如全部或一部不能沒收時，應追徵其價額。
５、另扣案之削尖吸管2 支、毒品吸食器2 組、分裝袋35個、帳
    冊1 本，雖均屬被告所有，然查無事證與本件被告販賣毒品
    之犯行有關，均不予宣告沒收。
四、無罪部分：
(一)、公訴意旨另略以：被告明知安非他命係毒品危害防制條例列
    管之第二級毒品，不得販賣，竟仍與「陳素玲」共同基於販
    賣第二級毒品安非他命之犯意，於98年3 月初至98年4 月15
    日止，駕駛車牌號碼為5L-9955 號之自用小客車，搭載「陳
    素玲」至桃園縣中壢市家樂福賣場附近、龍岡附近某大樓等
    處，販賣安非他命供不詳之人施用10餘次，事成之後陳素玲
    即會贈與簡永昌安非他命或大麻膏作為代價，因認被告涉犯
    毒品危害防制條例第4 條第2 項販賣第二級毒品罪嫌等語。
(二)、按犯罪事實應依證據認定之，無證據不得認定犯罪事實；不
    能證明被告犯罪或其行為不罰者，應諭知無罪之判決，刑事
    訴訟法第154 條第2 項、第301 條第1 項分別定有明文。次
    按事實之認定，應憑證據，如未能發現相當證據，或證據不
    足以證明，自不能以推測或擬制之方法，以為裁判之基礎；
    又認定犯罪事實所憑之證據，雖不以直接證據為限，間接證
    據亦包括在內，然而無論直接或間接證據，其為訴訟上之證
    明，須於通常一般之人不致有所懷疑，而得確信其為真實之
    程度者，始得據為有罪之認定；又認定不利於被告之事實，
    須依積極證據，苟積極證據不足為不利於被告事實之認定時
    ，即應為有利於被告之認定，更不必有何有利之證據，最高
    法院40年台上字第86號、76年台上字第4986號及30年上字第
    816 號分別著有判例意旨可資參照。又刑事訴訟法第161 條
    第1 項規定，檢察官就被告犯罪事實，應負舉證責任，並指
    出證明之方法，是檢察官對於起訴之犯罪事實，應負提出證
    據及說服之實質舉證責任，倘其所提出之證據，不足為被告
    有罪之積極證明，或其指出證明之方法，無從說服法院以形
    成被告有罪之心證，基於無罪推定之原則，自應為被告無罪
    判決之諭知，最高法院92年度台上字第128 號著有判例意旨
    可資參照。
(三)、公訴人認被告涉有上揭十餘次販賣第二級毒品之犯行，無非
    係以：被告之供述、臺灣檢驗科技股份有限公司濫用藥物尿
    液檢驗報告1 紙、法務部調查局濫用藥物實驗室鑑定書1 紙
    附卷可稽，及扣案之帳冊、第二級毒品大麻浸膏等為其主要
    論據。惟訊之被告堅詞否認有何上揭3 次販賣第二級毒品以
    外之販賣第二級毒品安非他命之犯行，並辯稱：伊僅有上開
    3 次與陳素玲共同販賣第二級毒品之行為，並無多達十餘次
    之販賣第二級毒品安非他命之行為，而扣案之帳冊僅係伊個
    人記載與他人金錢往來之記錄，扣案如附表二編號2 所示之
    大麻浸膏係如事實欄一、(二)所載伊與陳素玲共同販賣毒品之
    報酬等語。
(四)、經查：
１、被告雖曾於警詢及98年4 月16日偵訊時一度供稱：伊於98年
    3 月、4 月間幫陳素玲運送販賣之毒品前後應該有十餘次，
    扣案之帳冊其上記載之「S 」、「X 」、「阿賓」等均係購
    買毒品之客戶，「成衣」係安非他命之代號，「進」係伊跟
    陳素玲拿毒品的次數，「出」是送貨的次數，帳冊上的4,50
    0 元、3, 000元、7000元都是出貨、進貨的記載，這些都是
    陳素玲要伊記載清楚的以免亂掉云云，然被告於98年6 月30
    日偵訊及本院審理時即否認扣案帳冊上之記載與販賣毒品有
    關，且僅承認有與陳素玲為上述3 次共同販賣第二級毒品之
    犯行。則被告之供詞已有前後矛盾之情形，再者被告於警詢
    及98年4 月16日偵訊時僅能含糊供述有販賣第二級毒品之行
    為，而未能供述各次販賣毒品之時間、地點、價格、數量等
    毒品交易之重要內容與情節，是在欠缺其他必要之證據，以
    確認是否與事實相符之情下，自難以被告曾一度之唯一模糊
    自白，遽認其於98年3 月初至98年4 月15日止，確有多達十
    餘次之販賣第二級毒品之情事存在。
２、復扣案之帳冊為被告之個人之記錄，而觀諸扣案帳冊所記載
    之內容（見偵查卷第19頁至第23頁），其中「S 」、「X 」
    、「阿賓」、「進」、「出」及相關金錢金額之記載所代表
    之意義，若非經由被告之供承，實難看出該抽象記載之內容
    定與販賣毒品行為有關，而被告對於帳冊記載之內容又有上
    開前後供述矛盾不一之情形，可信性容有疑義，故尚無法直
    接由帳冊記載之內容即可明確認定被告於帳冊記載之時間內
    各次毒品交易之情形。再者，該帳冊之記載時間應始自98年
    4 月1 日（帳冊上記載4/1 ），是亦無法以該帳冊之記載認
    定被告始自98年3 月初即開始與陳素玲有多達十餘次販賣第
    二級毒品之犯行。
３、又卷附臺灣檢驗科技股份有限公司濫用藥物尿液檢驗報告雖
    顯示被告有施用第二級毒品甲基安非他命之反應，然被告已
    自承其染有施用第二級毒品甲基安非他命之惡習，且曾多次
    向陳素玲購買第二級毒品甲基安非他命以施用，是該尿液檢
    驗報告至多僅能證明被告有於查獲前施用第二級毒品甲基安
    非他命之犯行，而無法以被告有施用第二級毒品之行為佐證
    其於上開期間內有多達十餘次販賣第二級毒品安非他命之犯
    行。另扣案如附表二編號1 、2 所示之之第二級毒品甲基安
    非他命2 小包、大麻浸膏3 小包，被告皆已明確供述該等毒
    品乃係其於事實欄一、(二)所示之時、地與陳素玲共同販賣第
    二級毒品甲基安非他命所取得之報酬，扣案如附表二編號3
    所示之之第二級毒品甲基安非他命1 小包，係被告於事實欄
    一、(三)所示之時、地與陳素玲共同販賣第二級毒品甲基安非
    他命所欲交付買家之毒品，故亦無法以扣案之毒品推論被告
    於98年3 月初至98年4 月15日止，有上開事實欄所述3 次販
    賣第二級毒品甲基安非他命以外之販賣第二級毒品之犯行。
(五)、綜上所述，本件公訴人所提出之論據及卷內各項事證，均不
    足以佐證被告有前揭事實欄所載3 次販賣第二級毒品甲基安
    非他命以外之販賣第二級毒品之犯行。故本件檢察官對於被
    告事實欄所載犯行以外其餘起訴之犯罪事實，所提出之證據
    ，不足為被告有罪之積極證明，其指出之證明方法，亦無從
    說服法院以形成被告有罪之心證，此外，本院復查無其他積
    極證據足資證明被告有事實欄所載犯行以外檢察官所指上開
    犯行，基於無罪推定之原則，本件自應就此部分為被告無罪
    判決之諭知。
據上論斷，應依刑事訴訟法第299 條第1 項前段、第301 條第1
項，修正後毒品危害防制條例第4 條第2 項、第6 項、第17條第
2 項、毒品危害防制條例第18條第1 項前段、第19條第1 項、第
3 項，刑法第2 條第1 項但書、第11條前段、第28條、第51條第
5 款，判決如主文。
本案經檢察官戴瑞麒到庭執行職務
中    華    民    國   100    年    4     月    13    日
                      臺灣桃園地方法院刑事第四庭
                          審判長法  官  張淑華
                                法  官  林宜靜
                                法  官  張宇葭

以上正本證明與原本無異。
如不服本判決，應於判決送達後10日內，向本院提出上訴狀。
                                書記官  高  平
中    華    民    國   100    年    4     月    14    日
附表一：
   ┌──┬──────┬────────────────┐
   │編號│犯罪事實    │宣告刑                          │
   │    │            │                                │
   ├──┼──────┼────────────────┤
   │1   │事實欄一、(一)│簡永昌共同販賣第二級毒品，處有期│
   │    │            │徒刑參年柒月。扣案如附表三編號1 │
   │    │            │所示之物沒收之；未扣案之犯罪所用│
   │    │            │之車牌號碼5L-9955 號自小客車壹輛│
   │    │            │沒收之，如全部或一部不能沒收時，│
   │    │            │應追徵其價額。                  │
   ├──┼──────┼────────────────┤
   │2   │事實欄一、(二)│簡永昌共同販賣第二級毒品，處有期│
   │    │            │徒刑參年柒月。扣案如附表二編號1 │
   │    │            │、2 所示之毒品均沒收銷毀之；扣案│
   │    │            │如附表三編號1 、2 、3 所示之物沒│
   │    │            │收之；未扣案之犯罪所用之車牌號碼│
   │    │            │5L-9955 號自小客車壹輛沒收之，如│
   │    │            │全部或一部不能沒收時，應追徵其價│
   │    │            │額。                            │
   ├──┼──────┼────────────────┤
   │3   │事實欄一、(三)│簡永昌共同販賣第二級毒品，未遂，│
   │    │            │處有期徒刑貳年。扣案如附表二編號│
   │    │            │3 所示之毒品沒收銷毀之；扣案如附│
   │    │            │表三編號1 、4 所示之物沒收之；未│
   │    │            │扣案之犯罪所用之車牌號碼5L-9955 │
   │    │            │號自小客車壹輛沒收之，如全部或一│
   │    │            │部不能沒收時，應追徵其價額。    │
   └──┴──────┴────────────────┘
附表二：
┌──┬────────┬───┬────┐
│編號│物品項目        │所有人│扣案情形│
├──┼────────┼───┼────┤
│ 1  │第二級毒品甲基安│簡永昌│扣案    │
│    │非他命2 小包（合│      │        │
│    │計淨重0.7154克、│      │        │
│    │因鑑定用罄0.0741│      │        │
│    │克、驗餘淨重    │      │        │
│    │0.6413克）。    │      │        │
├──┼────────┼───┼────┤
│ 2  │第二級毒品大麻浸│簡永昌│扣案    │
│    │膏3 小包（合計淨│      │        │
│    │重1.34公克）。  │      │        │
├──┼────────┼───┼────┤
│ 3  │第二級毒品甲基安│陳素玲│扣案    │
│    │非他命1 包（淨重│      │        │
│    │0.7574克、因鑑定│      │        │
│    │用罄0.0714克、驗│      │        │
│    │餘淨重0.6860 克 │      │        │
│    │）。            │      │        │
└──┴────────┴───┴────┘
附表三：
┌──┬────────┬───┬────┐
│編號│物品項目        │所有人│扣案情形│
├──┼────────┼───┼────┤
│ 1  │行動電話壹支（含│簡永昌│扣案    │
│    │SIM 卡貳枚，門號│      │        │
│    │0000000000、0927│      │        │
│    │239390號）。    │      │        │
├──┼────────┼───┼────┤
│ 2  │包裝袋2只。     │簡永昌│扣案    │
│    │（用以包裝附表二│      │        │
│    │編號1 所示毒品之│      │        │
│    │包裝袋）        │      │        │
├──┼────────┼───┼────┤
│ 3  │包裝袋3只。     │簡永昌│扣案    │
│    │（用以包裝附表二│      │        │
│    │編號2 所示毒品之│      │        │
│    │包裝袋）        │      │        │
├──┼────────┼───┼────┤
│ 4  │包裝袋1只。     │陳素玲│扣案    │
│    │（用以包裝附表二│      │        │
│    │編號3 所示毒稟之│      │        │
│    │包裝袋）        │      │        │
└──┴────────┴───┴────┘